【裁判字號】    98,竹簡,176
【裁判日期】    980527
【裁判案由】    清償借款
【裁判全文】
臺灣新竹地方法院民事簡易判決         98年度竹簡字第176號
原      告  華南商業銀行股份有限公司
法定代理人  甲○○
訴訟代理人  丙○○
訴訟代理人  乙○○
被      告  丁○○○○○○
上列當事人間請求清償借款事件，經臺灣臺北地方法院臺北簡易
庭裁定移送前來，本院於民國98年5月21日言詞辯論終結，判決
如下：
    主      文
被告應給付原告新臺幣貳拾壹萬陸仟伍佰伍拾陸元，及自民國九
十七年八月十日起至清償日止，按年利率百分之四點九二計算之
利息，暨自民國九十七年九月十日起至清償日止，逾期六個月以
內者，按上開利率百分之十，逾期超過六個月部分，按上開利率
百分之二十計付之違約金。
訴訟費用由被告負擔。
本判決得假執行。
    事實及理由
一、事實摘要：
（一）原告主張：被告丁○○○○○○於民國95年6月9日與原告
      訂立貸款契約，向原告借款新臺幣（下同）300,000元，
      約定於102年6月9日到期，分期按月於每月9日清償本息，
      借款利率依年利率百分之4.92機動計算，若有任何一宗債
      務未依約清償即喪失分期攤還之權利，應將所欠消費借貸
      款全數一次清償，除按上開利率計算利息外，並自逾期6
      個月以內，按上開利率百分之10，超過6個月以上者，按
      上開利率百分之20計付違約金。詎被告借款後，僅繳納部
      分本息至97年8月9日止，屢經催討未再依約繳納，是依前
      開約定，被告已喪失期限利益，全部債務視為到期，尚欠
      本金216,556元及利息未清償，爰依消費借貸契約之法律
      關係提起本件訴訟等語，並聲明：如主文第1項所示。
（二）被告到庭對於原告所請求之本金數額及利息並不爭執。
二、本院之判斷：
（一）經查，原告主張前揭事實，業據其提出貸款契約、放款帳
      戶號資料查詢單、放款交易明細查詢單、華南銀行三個月
      定儲利率指數變動明細表及戶籍謄本各乙份為證，核與其
      所述相符，且為被告到庭自承無訛，自堪信原告主張為真
      實。
（二）從而，原告依消費借貸及貸款契約之法律關係，請求被告
      給付如主文第1項所示之金額及利息，即無不合，應予准
      許。
三、本件係依民事訴訟法第427條第1項適用簡易訴訟程序所為被
    告敗訴之判決，爰依職權宣告假執行。
四、據上論結，本件原告之訴為有理由，依民事訴訟法第436條
    第2項、第385條第1項前段、第78條、第389條第1項第3款，
    判決如主文。
中    華    民    國    98    年     5     月   27    日
                  新竹簡易庭  法  官  羅惠雯
以上正本係照原本作成。
如對本判決上訴，須於判決送達後20日內向本院提出上訴狀。
                              書記官  鍾佩芳
中    華    民    國    98    年     5     月   27    日


司法院資訊處製作；財團法人民間司法改革基金會備份。
